【裁判字號】    88,上易,3905
【裁判日期】    890125
【裁判案由】    竊盜
【裁判全文】
臺灣高等法院刑事判決                       八十八年度上易字第三九０五號
    上  訴  人
    即  被  告  甲○○
右列上訴人因竊盜案件，不服臺灣台北地方法院八十八年度易字第一四二九號，中華
民國八十八年七月二十日第一審判決（起訴案號：臺灣台北地方法院檢察署八十八年
度偵字第七八七０號）提起上訴，本院判決如左：
    主  文
上訴駁回。
    事  實
一、甲○○前有多次竊盜犯行，其中於民國八十四年間之竊盜案件，經台灣板橋地方
    法院判處有期徒刑一年，於八十六年一月二十一日執行完畢，猶不知悔改，復意
    圖為自己不法之所有，基於概括之犯意，先於八十八年三月三十日上午八時三十
    分許，在台北市○○路與武昌街口丙○○擺設之早餐攤旁，趁隙將丙○○裝置硬
    幣之小布袋 (內有新台幣四百五十三元)用腳踢至旁邊後，再竊取得手；其繼於
    同日上午九時許，又至附近武昌街十五號前乙○○○之檳榔攤，趁無人看顧之時
    ，竊取乙○○○所有之洋菸及長壽菸共八包，得手後，藏放在其衣服之口袋內。
    嗣於同日上午九時三十分許，在台北市○○○路與武昌街口為警查獲，並在其身
    上扣得硬幣新台幣四百五十三元及香菸八包。
二、案經台北市政府警察局文山第一分局報請台灣台北地方法院檢察署檢察官偵查起
    訴。
    理  由
一、上訴人即被告甲○○對於在右揭時、地竊取被害人丙○○、乙○○○財物之事實
    ，先後於偵查、原審審理時坦承不諱，核與被害人丙○○、乙○○○陳述情節相
    符，並有贓物認領保管收據二紙附卷可稽。被告嗣於原審審理時雖辯稱：伊當時
    因吃安眠藥，迷迷糊糊才會犯案云云；惟其既會先將裝硬幣之小布袋踢離攤位後
    再下手竊取，且先後行竊二處均能順利得手，足見其神智清醒，所辯無非卸責之
    詞，不足採信。本案事證已明，被告之犯行，洵堪認定。
二、核被告所為，係犯刑法第三百二十條第一項之竊盜罪。其先後二次犯行，時間緊
    接，犯罪構成要件相同，顯係基於概括犯意為之，應依連續犯規定論以一罪，並
    加重其刑。又被告曾因竊盜案件，經法院判有期徒刑一年，於八十六年一月二十
    一日執行完畢，有本院被告全國前案紀錄表在卷可參，其於五年以內再犯本件有
    期徒刑之罪，為累犯，加重其刑，並與連續犯部分遞加之。原審以被告罪證明確
    ，適用上開法條規定，並審酌被告之素行非佳，其犯罪之目的、手段，所得財物
    價值非鉅及犯後之態度等一切情狀，量處有期徒刑八月。其認事用法，經核均無
    不合，量刑亦稱妥適，被告上訴意旨，未具體指摘原判決有何不當之處，為無理
    由，應予駁回。
三、被告經合法傳喚無正當理由未到庭，爰不待其到庭陳述逕行判決。
據上論斷，應依刑事訴訟法第三百六十八條、第三百七十一條，判決如主文。
本案經檢察官沈世箴到庭執行職務
中       華       民       國     八十九    年    一    月    二十五    日
                                    臺灣高等法院刑事第二十一庭
                                        審判長法  官  葉  騰  瑞
                                              法  官  魏  大  喨
                                              法  官  黃  本  仁
右正本證明與原本無異。
不得上訴。
                                              書記官  劉  秀  英
中       華       民       國     八十九    年    一    月    二十七    日
附錄：本案論罪科刑法條全文
刑法第三百二十條
意圖為自己或第三人不法之所有，而竊取他人之動產者，為竊盜罪，處五年以下有期
徒刑、拘役或五百元以下罰金。
意圖為自己或第三人不法利益，而竊佔他人之不動產者，依前項之規定處斷。
前二項之未遂犯罰之。


司法院資訊處製作；財團法人民間司法改革基金會備份。
